臺灣臺北地方法院刑事裁定　　　　　　　　　　　　　九十二年度聲再字第四八號
　　聲　請　人　甲○○
　　即受判決人
右列聲請人即受判決人因妨害自由案件，對於本院管轄第二審中華民國九十二年十一
月二十五日確定判決（九十二年度簡上字第六四號），聲請再審，本院裁定如左：
    主  文
再審之聲請駁回。
    理  由
一、聲請再審意旨詳如附件之再審聲請狀所載。
二、按有罪之判決確定後，有左列情形之一者，為受判決人之利益，得聲請再審：一
    、原判決所憑之證物已證明其為偽造或變造者。二、原判決所憑之證言、鑑定或
    通譯已證明其為虛偽者。三、受有罪判決之人，已證明其係被誣告者。四、原判
    決所憑之通常法院或特別法院之裁判已經確定裁判變更者。五、參與原判決或前
    審判決或判決前所行調查之法官，或參與偵查或起訴之檢察官，因該案件犯職務
    上之罪已經證明者，或因該案件違法失職已受懲戒處分，足以影響原判決者。六
    、因發現確實之新證據，足認受有罪判決之人應受無罪、免訴、免刑或輕於原判
    決所認罪名之判決者。前項第一款至第三款及第五款情形之證明，以經判決確定
    ，或其刑事訴訟不能開始或續行非因證據不足者為限，得聲請再審，刑事訴訟法
    第四百二十條定有明文。次按不得上訴於第三審法院之案件，其經第二審確定之
    有罪判決，如就足生影響於判決之重要證據漏未審酌者，亦得為受判決人之利益
    ，聲請再審，刑事訴訟法第四百二十一條亦有明文。
三、經查：（一）聲請人即被告甲○○於民國九十一年六月二十八日在臺灣臺北地方
    法院檢察署檢察官訊問時，所為之供述：「我那天與劉家添是要找朱則信談他妹
    妹的事。（如何進入地下室？）我是從車道下去的，車道沒關」等語，亦與先前
    在警詢時所供述相符，被告雖於最後審判期日辯稱於警詢筆錄製作前遭受警方刑
    求，警詢筆錄簽名及蓋指印時完全沒有看筆錄等情，而原審於判決理由中已詳加
    說明被告自白之任意性並未受到影響之依據，其請求調閱警詢錄音帶，亦無必要
    。聲請人以原審未調閱錄音帶為由聲請再審，亦與「就足生影響於判決之重要證
    據漏未審酌」之要件不符。（二）證人即管理委員會主任委員盧緯亞於原審之主
    要證述為地下室停車場鐵捲門開關以遙控器操控、開關鐵捲門所需時間約需一分
    鐘、平時鐵捲門係關上及車庫進出口並沒有管理員等事實，此係證人親身經歷之
    事實，並無要求證人盧緯亞證明被告當時有無進入地下室之事實。被告以證人未
    親眼目睹經過質疑證人證詞即有未洽。（三）證人吳沐霖依台北市政府警察局文
    山第一分局工作紀錄簿所載，確實為案發當日至現場處理之員警，原審亦於判決
    理由中說明被告空言否認證人吳沐霖之證述不足採信之論據，其認事用法並無違
    誤。（四）停車場監視器之錄影帶，雖可證明被告於何時，以何種方式進入地下
    停車場，然被告既已坦承有進入地下室停車場之事實，告訴人亦指訴明確，且依
    告訴人進出情形，尚難推論告訴人有許可被告進入之事實，原審亦於理由中敘明
    錄影帶無調查之必要，其採證尚無違誤。綜上所述，再審聲請人所舉上開證人及
    證物等，既已經原審顯示於公判庭，或於判決理由中詳加說明取捨之心證，要不
    得指原審就此證據有何漏未斟酌之處，再審聲請人憑以聲請再審，即屬無據。揆
    諸前揭規定，本件再審聲請人主張聲請再審為無理由，應予駁回。
四、依刑事訴訟法第四百三十四條第一項，裁定如主文。
中　　　華　　　民　　　國　　　九十三　　　年　　一　　月　　  十二　　日
                              臺灣臺北地方法院刑事第十五庭
                                          審判長法　官　周祖民
                                                法　官　黃雅君
                                                法　官　薛中興
右正本證明與原本無異。
如不服本裁定，應於送達後五日內，向本院提出抗告狀。
                                                書記官  王黎輝
中　　　華　　　民　　　國　　　九十三　　　年　　一　　月　　  十二　　日
